【裁判字號】    94,訴,986
【裁判日期】    950223
【裁判案由】    違反毒品危害防制條例
【裁判全文】
臺灣屏東地方法院刑事判決               94年度訴字第986號
公  訴  人  臺灣屏東地方法院檢察署檢察官
被      告  甲○○
上列被告因違反毒品危害防制條例案件，經檢察官提起公訴（94
年度毒偵字第2188號）及移送併案審理（94年度毒偵字第2648號
），被告已為有罪之陳述，本院裁定改依簡式審判程序審理，判
決如下：
    主  文
甲○○連續施用第一級毒品，累犯，處有期徒刑壹年；扣案之海
洛因貳包（合計淨重零點貳壹公克，空包裝重零點陸公克）、含
第一級毒品海洛因成分之注射針筒伍支（編號A1、A3、A4、A6、
A7）均沒收銷燬之；扣案之注射針筒貳支（編號A2、A5）沒收之
。又連續施用第二級毒品，累犯，處有期徒刑拾月；扣案之含第
二級毒品甲基安非他命吸食器壹個沒收銷燬之。應執行有期徒刑
壹年捌月，扣案之海洛因貳包（合計淨重零點貳壹公克，空包裝
重零點陸公克）、含第一級毒品海洛因成分之注射針筒伍支（編
號A1、A3、A4、A6、A7）、含第二級毒品甲基安非他命吸食器壹
個均沒收銷燬之，扣案之注射針筒貳支（編號A2、A5）沒收之。
    事  實
一、甲○○前於民國87年間因施用毒品案件，經本院以88年度毒
    聲字第42號裁定送觀察勒戒，認無繼續施用傾向，由臺灣屏
    東地方法院檢察署檢察官於88年7 月22日以87年度毒偵字第
    6285號及88年度毒偵字第1138號為不起訴處分確定；又於88
    年間因施用毒品案件，經本院以88年度毒聲字第2426號裁定
    送觀察勒戒，認有繼續施用傾向，由同署檢察官聲請強制戒
    治並提起公訴，強制戒治部分經本院以88年度毒聲字第2757
    號裁定令入戒治處所強制戒治，戒治處分於89年5 月1 日經
    本院裁定停止戒治，所餘戒治期間付保護管束，而起訴部分
    經本院以89年度易字第227 號判決判處有期徒刑8 月確定；
    惟於保護管束期間內，甲○○再因施用毒品案件，經本院裁
    定撤銷停止戒治並提起公訴，而於91年3 月22日強制戒治執
    行完畢，起訴部分經本院以90年度易字第20號判決判處有期
    徒刑9 月確定，甲○○於強制戒治出所後接續執行前揭判決
    有期徒刑部分，於92年5 日9 日因縮短刑期假釋出監，嗣於
    92 年7月24日縮刑期滿以執行完畢論。
二、詎甲○○仍不知悔改，於觀察戒治執行完畢釋放後5 年內，
    基於施用第一級毒品海洛因之概括犯意，自94年7 月1 日起
    至同年11月中旬某日許，在屏東縣枋山鄉○○村○○路66號
    之住處，以海洛因摻入香菸內，吸食點燃香菸後之煙霧或以
    針筒注射之方式施用第一級毒品海洛因方式施用第一級毒品
    海洛因，平均二日一次，連續施用第一級毒品海洛因多次；
    另基於施用第二級毒品安非他命之概括犯意，自94年8 月15
    日起至同年10月13日15時許，在前揭住處，將甲基安非他命
    置於玻璃球吸食器中，再引火燒烤吸食器，待甲基安非他命
    霧化成氣體後吸入之方式，平均二日一次，連續施用第二級
    毒品甲基安非他命多次。嗣分別於(1)94年8 月22日17時30分
    許，為警在前揭住處為警查獲，並扣得海洛因1 包（淨重
    0.03公克，空包裝重0.18公克）；(2)94年10月20日15時10分
    許，為警於屏東縣枋寮鄉○○村○○路248 號處執行搜索時
    ，扣得甲○○所有之含第一級毒品成分之注射針筒5 支、含
    第二級毒品成分之玻璃球吸食器1 個、尚未使用之注射針筒
    2 支及海洛因1 包（淨重0.18公克，空包裝重0.42公克）。
二、案經屏東縣警察局枋寮分局報請臺灣屏東地方法院檢察署檢
    察官偵查起訴及移送併案審理。
    理  由
一、上開事實，業據被告甲○○均坦承不諱，且被告為警查獲時
    採尿送驗結果，均呈嗎啡（即海洛因水解後之反應）及甲基
    安非他命之陽性反應，有臺灣檢驗科技股份有限公司94年9
    月12日KＺ000000000000號、94年11月11日KH2005A0000000號
    濫用藥物尿液檢驗報告各1 紙在卷可證，又94年8 月22日扣
    案之白粉1 包（淨重：0.03公克，空包裝重：0.18公克）及
    94年8 月1 日扣案之白粉1 包（淨重0.18公克，空包裝重
    0.42公克），經送法務部調查局鑑驗結果含第一級毒品海洛
    因成分，有該局94年11月1 日調科壹字第240003894 號鑑定
    通知書及95年1 月17日調科壹字第240003989 號鑑定通知書
    各1 紙在卷可憑；復有被告所有，且供其施用或預備施用海
    洛因之注射針筒共7 支及供施用甲基安非他命之玻璃球吸食
    器1 個扣案可佐。又上開扣案之物，其中送驗編號A1、A3、
    A4、A6、A7之注射針筒5 支，經送高雄醫學大學附設中和紀
    念醫院檢驗結果均呈海洛因陽性反應，顯然沾附有第一級毒
    品海洛因成分之事實，有該院94年12月26日編號0000－0000
    、0000－0000、0000－0000、0000－0000、0000－0000號檢
    驗報告各1 紙在卷可憑；玻璃球吸食器1 個，經送前揭機構
    ，檢驗結果呈甲基安非他命陽性反應，顯然沾附有第二級毒
    品甲基安非他命成分之事實，有該院同日編號0000－0000號
    檢驗報告在卷足憑。上述鑑驗結果，均係檢驗機關本於專業
    知識及以精密儀器或科學檢驗方法所得之結論，自可憑信，
    足見被告自白與事實相符，堪以採信。又被告前於87年間因
    施用毒品案件，經本院以88年度毒聲字第42號裁定送觀察勒
    戒，認無繼續施用傾向，由臺灣屏東地方法院檢察署檢察官
    於88年7 月22日以87年度毒偵字第6285號及88年度毒偵字第
    1138號為不起訴處分確定；又於88年間因施用毒品案件，經
    本院以88年度毒聲字第2426號裁定送觀察勒戒，認有繼續施
    用傾向，由同署檢察官聲請強制戒治，經本院以88年度毒聲
    字第2757號裁定令入戒治處所強制戒治，戒治處分於89年5
    月1 日經本院裁定停止戒治，所餘戒治期間付保護管束；惟
    於保護管束期間內，再因施用毒品案件，經本院裁定撤銷停
    止戒治並提起公訴，而於91年3 月22日強制戒治執行完畢，
    此有臺灣屏東地方法院檢察署刑案資料查註紀錄表及臺灣高
    等法院被告前案紀錄表各1 份在卷可參。從而，本件事證已
    臻明確，被告經觀察勒戒、強制戒治執行完畢釋放後，5 年
    內再犯本件施用第一級毒品海洛因及第二級毒品安非他命之
    犯行，堪以認定。
二、查海洛因及甲基安非他命分屬毒品危害防制條例第2 條第 2
    項第1 款、第2 款所稱之第一級、第二級毒品，均不得持有
    、施用，被告竟持以施用，核其所為，係犯同條例第10條第
    1 項之施用第一級毒品罪及同條例第2 項之施用第二級毒品
    罪。其施用前持有海洛因及甲基安非他命之低度行為，應為
    施用之高度行為所吸收，均不另論罪。其先後多次施用海洛
    因、甲基安非他命之行為，均時間緊接，觸犯構成要件相同
    之罪名，顯係基於概括犯意反覆為之，皆為連續犯，均應以
    一罪論，並加重其刑。公訴事實僅論及被告於94年7 月1 日
    起至94年8 月22日15時許止，連續施用第一級毒品海洛因之
    多次犯行與被告於94年8 月22日19時30分為警採尿前回溯72
    小時內施用第二級毒品甲基安非他命1 次之犯行，惟被告其
    餘施用第一級毒品海洛因、第二級毒品甲基安非他命之行為
    ，與已起訴之犯罪事實，具有連續犯之裁判上一罪關係，已
    如前述，為起訴效力所及，本院自應併予審理。查被告前於
    88年間因施用毒品案件，經本院以88年度毒聲字第2426號裁
    定送觀察勒戒，認有繼續施用傾向，由同署檢察官聲請強制
    戒治並提起公訴，經本院以89年度易字第227 號判決判處有
    期徒刑8 月確定；再因施用毒品案件，經本院以90年度易字
    第20號判決判處有期徒刑9 月確定，被告於91年3 月22日強
    制戒治出所後接續執行前揭判決有期徒刑部分，於92年5 日
    9 日因縮短刑期假釋出監，嗣於92年7 月24日縮刑期滿以執
    行完畢論等節，有臺灣屏東地方法院檢察署刑案資料查註紀
    錄表及臺灣高等法院被告前案紀錄表各1 份在卷可按，其受
    有期徒刑之執行完畢後，5 年之內再犯有期徒刑以上之上述
    二罪，皆為累犯，均應依法加重其刑，其有二種刑之加重事
    由，應均遞加重之。其所犯上述二罪，犯意各別，行為互異
    ，應予分別論罪，合併處罰。爰審酌被告素行非佳，經觀察
    、勒戒及強制戒治後，仍未能戒除毒癮，顯見其無戒毒悔改
    之意，惟念其施用毒品乃自戕行為，及其施用毒品之期間、
    次數、犯罪後坦認犯行，態度尚稱良好等一切情狀，分別量
    處如主文所示之刑，並定其應執行之刑。扣案之海洛因2 包
    （合計淨重0.21公克，空包裝重0.6 公克），為第一級毒品
    ，已如前述；含有第一級毒品海洛因成分之注射針筒5 支（
    編號A1、A3、A4、A6、A7）及含有第二級毒品甲基安非他命
    成分之玻璃球吸食器1 個，因分別與第一級毒品海洛因、第
    二級毒品甲基安非他命無法分離，均應依毒品危害防制條例
    第18條第1 項前段規定沒收銷燬之。至扣案之送驗編號A2、
    A5之注射針筒2 支，被告自承為其所有，並預備供其施用第
    一級毒品海洛因之用在卷，並經送鑑定結果，呈海洛因陰性
    反應，此有高雄醫學大學附設中和紀念醫院編號0000－0000
    、0000－0000號檢驗報告各1 紙附卷足憑，爰依刑法第38條
    第1 項第2 項併予宣告沒收之。
據上論斷，應依刑事訴訟法第273 條之1 第1 項、第299 條第 1
項前段，毒品危害防制條例第10第1 項、第2 項、第18條第1 項
前段，刑法第11條、第38條第1 項第2 款、第56條、第47條、第
51條第5 款，判決如主文。
本案經檢察官鄭伊鈞到庭執行職務
中    華    民    國    95    年    2     月    23    日
                  刑事第二庭    法  官  陳海寧
以上正本證明與原本無異。
如不服本判決應於收受本判決送達後十日內向本院提出上訴書狀，
其未敘述上訴理由者，並得於提起上訴後十日內向本院補提理由
書狀（均須按他造當事人之人數附繕本）「切勿逕送上級法院」
中    華    民    國    95    年    3     月    1     日
                                書記官  劉淑蓉
毒品危害防制條例第10條
施用第一級毒品者，處 6 月以上 5 年以下有期徒刑。
施用第二級毒品者，處 3 年以下有期徒刑。


司法院資訊處製作；財團法人民間司法改革基金會備份。
